臺灣臺中地方法院民事裁定
                                      111年度聲字第283號
聲  請  人  黃穹允  


相  對  人  林孟儀  
上列當事人間聲請停止執行事件，本院裁定如下：
    主  文
聲請人以新臺幣23萬元為相對人供擔保後，本院111年度司執助
字第4147號清償債務事件之強制執行程序，於本院111年度訴字
第2318號確認債權請求權事件判決確定、和解、撤回起訴或其他
原因終結前應暫予停止。
    理  由
一、按債務人主張支付命令上所載債權不存在而提起確認之訴者
    ，法院依債務人聲請，得許其提供相當並確實之擔保，停止
    強制執行，民事訴訟法第521條第3項定有明文。
二、聲請意旨略以：相對人前執臺灣彰化地方法院111年度司促
    字第406號支付命令（下稱系爭支付命令）及確定證明書為
    執行名義，向該院對伊對為強制執行，經該院以111年度司
    執字第33489號清償債務強制執行事件受理在案，並囑託本
    院就伊對宸聚國際有限公司之出資額為強制執行，經本院以
    111年度司執助字第4147號執行事件執行在案(下稱系爭執行
    程序)。惟系爭支付命令所載本金新臺幣（下同）214萬8,29
    5萬元之債權（下稱系爭債權）並不存在，伊已對相對人訴
    請確認系爭債權請求權不存在，刻由本院以111年度訴字第2
    318號事件（下稱本案訴訟）審理中，爰依民事訴訟法第521
    條第3項規定，願供擔保，請准於本案訴訟判決確定前，停
    止系爭執行事件程序等語。
三、經查，相對人執系爭支付命令為執行名義，向臺灣彰化地方
    法院聲請對聲請人之財產強制執行，執行債權額為本金214
    萬8,295元，經該院以111年度司執字第33489號清償債務強
    制執行事件受理在案，並囑託本院就伊對宸聚國際有限公司
    (下稱宸聚公司)之出資額為強制執行，經本院以系爭執行事
    件受理，並就聲請人對上開公司之出資額執行在案，而聲請
    人已於民國111年8月11日向本院對相對人提起本案訴訟等情
    ，業據本院職權調閱系爭執行事件及本案訴訟卷宗查核屬實
    ，則聲請人既已依法對相對人提起確認系爭債權請求權不存
    在之訴，揆諸首揭規定，聲請人本件聲請經核尚無不合，應
    予准許。
四、按法院因必要情形或依聲請定相當並確實之擔保，為停止強
    制執行之裁定者，該擔保金額之多寡應如何認為相當，固屬
    法院職權裁量之範圍；惟此項擔保係擔保執行債權人因停止
    執行所應受之損害，故法院定擔保金額時，自應斟酌該債權
    人因停止執行可能遭受之損害，以為衡量之標準，非以債權
    額為依據（最高法院92年度台抗字第480號裁定意旨參照）
    。又本件相對人因停止系爭執行事件執行程序所可能受之損
    害，應為相對人因法院延後執行，致其未能即時受償之債權
    額，依法定利率計算之利息損失。爰審酌系爭執行事件係執
    行聲請人對宸聚公司之出資額100萬元，故相對人因系爭執
    行程序停止執行可能受損害之債權額即為100萬元，如停止
    執行未能即時受償預計所受之損害額，應為上開債權數額按
    週年利率百分之5計算之法定遲延利息；參以聲請人所提本
    案訴訟事件核屬得上訴第三審之事件，斟酌各級法院辦案期
    限實施要點第一、二、三審通常程序之辦案期限規定各為1
    年4月、2年、1年，推估相對人延宕受償期間合計約為4年4
    個月，則相對人因本件停止執行可能受之損害額，經核算為
    21萬6,667元【計算式：1,000,000元×5％×（4＋4/12）＝216,6
    67元，元以下四捨五入】，另斟酌訴訟期間、上訴、送達或
    調查證據等其他原因使訴訟遲滯之情事可能存在，是本院認
    相對人因系爭執行程序之停止所可能受之損害，而應由聲請
    人供擔保之數額，以23萬元為適當，爰酌定聲請人應供擔保
    之金額如主文所示。
五、依民事訴訟法第521條第3項，裁定如主文。
中　　華　　民　　國　　111 　年　　9 　　月　　6 　　日
                  民事第一庭　審判長法　官　許石慶
　　　　　　　　　                  法  官  王詩銘
　　　　　　　　　                  法  官  鍾宇嫣
以上正本，係照原本作成。
如不服本裁定，應於裁定送達後10日內向本院提出抗告狀，並繳
納抗告費新臺幣1000元。　　　　　　　　　
中　　華　　民　　國　　111 　年　　9 　　月　　6 　　日
                                    書記官